臺灣雲林地方法院刑事判決　　　　　　　 94年度訴字第496號
公　訴　人　臺灣雲林地方法院檢察署檢察官
被　　　告　戊○○
　　　　　　己○○
上列被告等因竊盜等案件，經檢察官提起公訴（94年度偵字第
643 號），本院裁定進行簡式審判程序，由法官一人判決如下：
    主  文
戊○○常業竊盜，處有期徒刑貳年陸月，扣案之萬能鑰匙壹支沒
收之；又連續行使偽造私文書，足以生損害於公眾及他人，處有
期徒刑捌月，扣案之鐵片（上刻有「VA-AA02719」）壹塊沒收之
，應執行有期徒刑年，扣案之萬能鑰匙壹支、鐵片（上刻有「
VA-AA02719」）壹塊均沒收之。
己○○共同連續攜帶兇器竊盜，處有期徒刑拾月，扣案之萬能鑰
匙壹支沒收之。
    事實及理由
壹、犯罪事實：
一、戊○○無業，基於常業竊盜之犯意，與不詳姓名年籍之成年
    人基於意圖為自己不法所有之犯意聯絡，由不詳姓名年籍之
    成年人指定車輛廠牌、型號，並以每臺車輛新臺幣（下同）
    1 萬或2 萬元收購之代價，推由戊○○尋找車輛竊取後，販
    售予該不詳姓名年籍之成年人。戊○○即於附表編號1 、2
    、3 、5 、9 、10、11、12、16號所示之時間、地點，以各
    該附表編號所示之手段，竊取各該編號所示被害人之車輛及
    其內物品（各次竊盜之行為人、時間、地點、被害人、竊盜
    手段、竊盜所得財物均如附表編號1 、2 、3 、5 、9 、10
    、11、12、16所示），得手後據為己有，除附表編號2 、5
    所示車輛留供己用，尚未出售外，餘均出售予該不詳姓名年
    籍之成年人，所得款項供己花用。戊○○又基於上開常業竊
    盜之犯意，於附表編號4 、6 、7 、8 、13、14、15、17所
    示之時間、地點，或自己、或與己○○共謀，以各該編號所
    示之手段，竊取各該編號所示被害人之財物（各次竊盜之行
    為人、時間、地點、被害人、竊盜手段、竊盜所得財物均如
    附表編號4 、6 、7 、8 、13、14、15、17所示），得手後
    據為己有，除附編號6 、7 、8 竊盜所得之車輛以每臺2 萬
    元之代價售予己○○，所得款項供己花用外，其餘竊盜所得
    財物均由自己留用。戊○○以此為業，藉之牟利，賴以維生
    。
二、戊○○為躲避警方追查，另起變造汽車牌照（車牌號碼）之
    行車許可憑證、偽造車輛引擎號碼之私文書，並據以行使之
    概括犯意，先於於民國94年02月中旬某日（起訴書誤載為01
    月間），在雲林縣水林鄉○○村○○路26之1 號住處，以鐵
    鎚敲打之方式，將其竊得之附表編號5 所示自小客車車牌號
    碼2H-4321 號2 面，變造成2E-4321 號，而變造汽車牌照，
    並將變造後之車牌（車號2E-4321 號），懸掛在附表編號5
    之自小客車上，準備供己使用。戊○○另於同年02月20日，
    在其上開住處，以黑色膠帶黏貼之方式，將其竊得之附表編
    號10所示自小客車車牌號碼8670-GJ 號2 面，變造成8670-G
    9 號，而變造汽車牌照。同日，戊○○另以鐵鎚敲打鉛字之
    方式，在其住處附近之鐵工廠，打造1塊上有號碼「VA-AA0
    27109 」（起訴書誤載為「VA-AN026847 」）之鐵片，再持
    該鐵片回其住處，將該刻有不實號碼之鐵片黏貼在附表編號
    15所示車輛引擎號碼上（該車原引擎號碼為「VA-AN02684 7
    」，起訴書誤載為「VA-AA02719」），而偽造該車引擎號碼
    之私文書。戊○○復將該變造完成之車號8670-G9 號汽車牌
    照，改懸掛在附表編號15所示之車輛上。戊○○自同日起，
    至同年03月07日止，連續多次駕駛上開變造車牌號碼及偽造
    引擎號碼之車輛外出，主張該變造之車牌號碼、及偽造之引
    擎號碼為真正，而連續行使變造汽車牌照（車牌號碼）及行
    使偽造私文書。戊○○變造汽車牌照（車牌號碼）、引擎號
    碼，並據以行使之行為，均足生損害於附表編號5 、10、15
    所示被害人之權益，及警察機關、監理機關對行車管理之正
    確性。
三、己○○因無交通工具，與戊○○基於意圖為自己不法所有之
    犯意聯絡及概括犯意，由己○○以每臺車輛2 萬元之代價，
    委由戊○○竊車售其使用。戊○○即於附表編號6 、7 、8
    所示之時間、地點，以其所有客觀上足對人身安全產生危害
    之萬能鑰匙1 支，連續竊上開各編號所示被害人之車輛，得
    手後據為己有，並以上開代價售予己○○使用（各次竊盜行
    為人、時間、地點、被害人、竊盜手段、竊盜所得財物均如
    附表編號6 、7 、8 所示）。己○○另基於上開概括犯意，
    於附表編號18所示之時間、地點，以該編號所示之方式，竊
    取該編號所示被害人之財物（竊盜之時間、地點、被害人、
    竊盜之手段、竊盜所得財物均如附表編號18所示），得手據
    為己有，並改懸掛在附表編號8 所示之竊得車輛上，用以躲
    避警方查緝。
四、嗣於94年01月29日下午04時許，警方在戊○○上開住處查獲
    戊○○竊得附表編號2 、5 所示之車輛，及已經變造完成之
    車號2E-4321 號車牌2 面（懸掛於附表編號5 所示車輛上）
    。於翌日下午04時許，戊○○帶同警方至雲林縣北港鎮○○
    路富貴遊樂場後方空地，查獲戊○○竊得附表編號12所示之
    自小客車。同日，戊○○又帶同警方回其上開住處，查獲戊○○竊得附表編號11所示之腳踏車零件一批，並查扣戊○○
    竊盜所用之萬能鑰匙1 支。於同年03月07日11時30分許，在
    戊○○上開住處，又為警查獲附表編號15所示之車輛，及已
    變造完成之車號8670-G9 號車牌2 面（懸掛於附表編號15所
    示車輛上）、偽造之「VA-AA02719」引擎號碼鐵片一塊（黏
    貼於附表編號15所示車輛之引擎號碼上，警方將偽造引擎號
    碼之鐵片扣押）、及附表編號1 、3 、9 、10所示之車內財
    物（均除車輛外）、附表編號4 、13、14、17所示之財物、
    附表編號16所示之車牌、前車頭大燈等物。於同年03月10日
    中午12時30分許，警方在雲林縣口湖鄉○○村○○路87 號
    前，查獲己○○駕駛附表編號8 所示之車輛（其上改懸掛附
    表編號18所示之車牌2 面）。
貳、認定犯罪事實所憑之證據及理由：
一、被告戊○○竊盜之犯罪事實，有被害人申○○、寅○（告訴
    人）、甲○○、丁○○、庚○○、辰○○、癸○○、戌○○
    、亥○○、卯○○、子○○、巳○○、壬○○○、乙○○、
    未○○、丑○○、辛○○於警詢之陳訴筆錄、及證人己○○
    於檢察官面前之證述筆錄、被告己○○於警詢之供述筆錄在
    卷可參；復有警方查獲物品之贓物認領保管收據（單）、車
    輛協尋電腦輸入單、車輛尋獲電腦輸入單、查詢車輛認可資
    料、查獲失竊車輛、失竊財物之照片在卷足稽；另有被告戊○○於警詢及檢察官面前之供述筆錄在卷可詳。此外，被害
    人丁○○、卯○○、未○○、壬○○○、辛○○、酉○○○
    、劉銀樹、丑○○、巳○○、子○○、辰○○亦於本院審理
    時陳述財物失竊之情無誤，復有扣案之萬能鑰匙1 支足資佐
    證。被告戊○○於本院審理時，對上開竊盜之犯行均坦白承
    認。
二、被告戊○○變造汽車牌照（車牌號碼）、偽造引擎號碼，並
    據以行使之犯罪事實，有查獲變造車牌號碼之車牌照片、偽
    造引擎號碼黏貼於原車輛引擎號碼上之照片在卷可證，並有
    被告戊○○於警詢、檢察官面前之供述筆錄附卷可憑，尚有
    扣案之用以偽造引擎號碼之鐵片1 塊足資佐證，核與被告戊○○竊取附表編號5 、10、15所示財物之上開證據相符。被
    告戊○○於本院審理時，對上開時地，以上開方式變造汽車
    牌照（車牌號碼）、偽造引擎號碼並行使之情事，均自白不
    諱。
三、被告己○○竊盜之犯罪事實，有被害人辰○○、癸○○、午
    ○○於警詢之陳述筆錄、證人戊○○於檢察官面前之證述筆
    錄、被告戊○○、己○○於警詢之供述筆錄在卷可參；另有
    贓物認領保管單、查詢車輛認可資料、查獲車輛照片附卷可
    憑；復經被害人酉○○○、劉銀樹、辰○○、午○○於本院
    審理時陳述財物失竊之情無誤。此外，尚有扣案之萬能鑰匙
    1 支可佐。該扣案之萬能鑰匙經本院當庭勘驗結果，為鐵製
    品，握柄與開鎖部位呈90度直角，握柄部位長有8 公分，開
    鎖部位呈扁平尖椎狀，長有5 公分（經筆錄在卷），本院認
    為該萬能鑰匙客觀上足對人身安全產生危害，自屬兇器無疑
    。被告己○○對其共犯攜帶兇器竊盜之犯罪事實，亦於本院
    審理時坦白認罪。
四、被告戊○○雖於本院審理時一度辯稱其於犯案當時是作水電
    工，向公司領有薪資收入云云。惟被告於偵查中及本院法官
    審查羈押時，均向檢察官及法官供稱其自93年12月起即無工
    作，因手斷了無法工作，此有檢察官及本院法官面前供述筆
    錄在卷可稽（參檢察署94年度偵字第1174號卷宗第13頁、本
    院94年度聲羈字第52號訊問筆錄），於警方訊問時，被告亦
    供稱其無業（參警詢筆錄）。由上可見被告戊○○於本院審
    理時供稱其從事水電工作，領有收入云云，顯不實在。又被
    告戊○○竊取附表編號1 至17之財物，多係將竊得車輛販賣
    ，所得供己開銷，部分竊得之物，亦均供己留存使用，顯然
    ，被告戊○○是在無業之情況下，始竊盜銷贓牟利，並恃之
    為業，賴以維生。其有常業竊盜之犯意，堪以認定。至於向
    被告戊○○指定車型並購買竊得車輛之不詳姓名年籍成年人
    ，雖與被告戊○○具共犯攜帶兇器竊盜之犯意聯絡，惟該名
    成年人是否亦具竊盜為常業之犯意，尚無證據可明，就此部
    分，自難認定該名成年人與被告戊○○有常業竊盜之犯意聯
    絡，於此敘明。
五、被告己○○與被告戊○○共犯附表編號6 、7 、8 所示之事
    實，及被告己○○單獨犯附表編號18所示之事實部分，據被
    告己○○所供，其係沒錢購買車輛，始與被告戊○○謀議竊
    車，而以低價向被告戊○○購車使用，附表編號18部分，則
    係為掩飾駕駛失竊車輛所自為之竊盜行為。因此，本案尚無
    證據顯示被告己○○亦有以竊盜為常業之犯意。惟被告戊○○攜帶扣案之萬能鑰匙（兇器）犯下附表編號6 、7 、8 部
    分竊盜行為，乃出於與被告己○○之謀議，就此部分，被告
    己○○具共同攜帶兇器竊盜之犯意，應可認定。至於被告己○○所犯附表編號18之竊盜事實，據被告己○○所供，其係
    攜帶長約16公分之鉗子拔取車牌。惟此部分事實僅有被告己○○之自白，尚無其他證據可資補強被告己○○當時所攜帶
    之鉗子是否確屬兇器，罪疑唯輕，自難認被告己○○於附表
    編號18部分之事實係攜帶兇器竊盜，均併此敘明。
、論罪科刑之理由：
一、按引擎號碼係製造廠商之出廠標誌，乃表示一定用意之證明
    ，依刑法第220 條第1 項之規定，應以私文書論（最高法院
    83年度臺上字第1820號裁判要旨參照）。又行為人以黏膠粘
    貼不實之引擎號碼於原引擎號碼上，具有創設性，應屬偽造
    （最高法院66年度臺上字第1961號判例要旨參照）。又汽車
    牌照（車牌號碼）為行車之許可憑證（道路交通管理處罰條
    例第9 條之1 參照），屬刑法第212 條規範之特種文書，合
    先敘明。
二、被告戊○○所為，係犯刑法第322 條之常業竊盜罪、同法第
    216 條、第210 條、第212 條之行使偽造私文書罪、行使變
    造特種文書罪。被告己○○所犯附表編號6 、7 、8 所示之
    行為，係犯刑法第321 條第1 項第3 款之攜帶兇器竊盜罪，
    所犯附表編號18所示之行為，係犯同法第320 條第1 項之竊
    盜罪。被告戊○○偽造私文書、變造汽車牌照（車牌號碼）
    之低度行為，為行使偽造私文書、變造汽車牌照之高度行為
    所吸收，不另論罪。起訴書於犯罪事實欄及所犯法條欄漏未
    記載被告戊○○行使偽造私文書之犯行，惟此亦經公訴檢察
    官到庭擴張該部分之犯罪事實及所犯法條，請求審判，且該
    部分事實與起訴事實有裁判上一罪關係，本院自應予以審究
    。檢察官認被告戊○○與不詳姓名年籍之成年人共犯附表編
    號4 之犯行，惟據被告戊○○於偵查中之供述筆錄，該部分
    犯行乃被告戊○○單獨為之，是檢察官就此部分之論告容有
    誤會。另檢察官認被告戊○○所犯附表編號13所示之事實，
    係與不詳姓名年籍之成年人共犯竊取自小客車，惟該部分犯
    罪事實是被告戊○○係單獨犯之，且竊盜之手段及竊得之財
    物，係以未扣案之扳手竊取車牌2 面，此有被告戊○○於偵
    查中之供述筆錄、其於本院審理時之自白、並被害人壬○○○於警詢之供述筆錄、及其於本院審理時之陳述可資為證，
    就此部分事實，檢察官之追訴亦有未洽。起訴書另認被告己○○亦共犯附表編號15所示之行為，惟此部分事實經被告戊○○、己○○於本院審理時均供稱該部分犯行係被告戊○○
    1 人所為，被告己○○並未參與，公訴檢察官亦當庭更正犯
    罪事實，主張該部分犯行被告己○○並未參與，減縮被告己○○該部分之犯罪事實，不請求本院審判，於此均一併敘明
    。
三、被告戊○○先後多次行使偽造私文書及變造汽車牌照（車牌
    號碼）之犯行，時間緊接，觸犯與犯罪構成要件相同之罪名
    ，顯係基於概括犯意而為，應均依連續犯規定論以1 罪，並
    加重其刑。被告戊○○所犯上開2 罪，係一行為觸犯數罪名
    ，應從一重以行使偽造私文書處斷。被告戊○○所犯常業竊
    盜及行使偽造私文書2 罪，犯意個別，罪名不同，應予分論
    併罰。檢察官認被告戊○○所犯上開2 罪屬牽連犯，亦有未
    合。被告己○○就攜帶兇器竊盜部分，與被告戊○○有犯意
    聯絡、行為分擔，為共同正犯。被告己○○先後4 次之犯行
    ，時間緊接，觸犯犯罪構成要件相同之罪名，顯係基於概括
    犯意而為，應依連續犯規定論以1 罪，並加重其刑。檢察官
    認被告己○○所犯附表編號6 、7 、8 之行為係犯刑法第
    320 條第1 項之竊盜罪；所犯附表編號18之行為是犯同法第
    321 條第1 項第3 款之攜帶兇器竊盜罪，均有誤會。
四、本院審酌：被告戊○○、己○○於犯後均坦白犯行，態度尚
    稱良好，惟其2 人均未賠償被害人所受之損害，到庭之被害
    人多數均不願原諒被告2 人。被告戊○○為謀財，即以竊盜
    為業，被告己○○則因缺乏交通工具，亦與被告戊○○共謀
    竊盜，其2 人為掩飾竊盜犯行，又再犯罪，由其犯罪動機觀
    之，均顯示其2 人惡性不輕，被告戊○○竊盜次數匪淺，惡
    性更重。被告戊○○於94年01月29日為警查獲後，仍不知收
    斂，猶仍犯下附表編號13至17之犯行，品行顯有不良。被告
    戊○○自93年11月13日起，至94年03月02日止，短短約4 個
    月的時間內，即犯下17次竊盜犯行，犯罪情節甚重，犯罪所
    生之危害亦屬不輕。被告己○○連續竊盜之犯罪情節亦屬不
    輕，其事後又將竊盜所得之財物提供他人使用，品行亦屬不
    端，及其他一切情狀，各量處如主文所示之刑，被告戊○○
    部分，並定其應執行刑。扣案之萬能鑰匙1 支、上刻有「VA
    -AA02719」之鐵片1 塊，為被告戊○○所有，且為供其犯罪
    所用之物，為被告戊○○供稱屬實，自應均宣告沒收之。
肆、應適用之法條：
一、刑事訴訟法第273條之1第1項、第299條第1項前段。
二、刑法第28條、第56條、第216 條、第210 條、第212 條、第
    321 條第1 項第3 款、第322 條、第55條、第51條第5 款、
    第38條第1項第2款。
三、罰金罰鍰提高標準條例第1條前段。
中　　華　　民　　國　　94　　年　　9 　　月　　2 　　日
                  刑事第一庭    法  官  侯廷昌
以上正本證明與原本無異。
如不服本判決，應於判決送達後10日內，向本院提出上訴狀（須
附繕本，切勿逕送臺灣高等法院臺南分院）。
                                書記官  馮善詮
中　　華　　民　　國　　94　　年　　9 　　月　　5 　　日
附錄法條：
中華民國刑法第216條
(行使偽造變造或登載不實之文書罪)
行使第 210 條至第 215 條之文書者，依偽造、變造文書或登載
不實事項或使登載不實事項之規定處斷。
中華民國刑法第210條
(偽造變造私文書罪)
偽造、變造私文書，足以生損害於公眾或他人者，處 5 年以下有
期徒刑。
中華民國刑法第212條
(偽造變造特種文書罪)
偽造、變造護照、旅券、免許證、特許證及關於品行、能力服務
或其他相類之證書、介紹書，足以生損害於公眾或他人者，處1
年以下有期徒刑、拘役或300 元以下罰金。
中華民國刑法第321條
犯竊盜罪而有左列情形之一者，處 6 月以上、 5 年以下有期徒
刑：
一  於夜間侵入住宅或有人居住之建築物、船艦或隱匿其內而犯
    之者。
二  毀越門扇、牆垣或其他安全設備而犯之者。
三  攜帶兇器而犯之者。
四  結夥三人以上而犯之者。
五  乘火災、水災或其他災害之際而犯之者。
六  在車站或埠頭而犯之者。
前項之未遂犯罰之。
中華民國刑法第322條
(常業竊盜)
以犯竊盜罪為常業者，處 1 年以上 7 年以下有期徒刑。
附表：
┌──┬──────┬────┬───┬───┬────┬───────────┐
│編號│行為人      │時   間 │地 點 │被害人│竊盜手段│竊盜所得財物          │
│    │            │        │      │      │        │                      │
├──┼──────┼────┼───┼───┼────┼───────────┤
│1   │戊○○與不詳│93年11月│台南縣│申○○│以扣案之│1.自小客車1 部（車號N6│
│    │姓名年籍之成│13日上午│新營市│      │自製萬能│  -9679號）           │
│    │年人        │10時許  │建業路│      │鑰匙打開│2.特力屋出入證1 張    │
│    │            │        │78巷21│      │車鎖竊取│3.臺農開發機構貴賓卡  │
│    │            │        │之1 號│      │之      │  1張                 │
│    │            │        │前    │      │        │4.臺大加油站集點專用  │
│    │            │        │      │      │        │  卡1張               │
├──┼──────┼────┼───┼───┼────┼───────────┤
│2   │戊○○與不詳│93年11月│彰化縣│車主王│以扣案之│自小客車1 部（車號    │
│    │姓名年籍之成│18日零時│彰化市│錦姿（│自製萬能│H4-2683 號）（被告吳信│
│    │年人        │許      │快官彰│由寅○│鑰匙打開│成經由吳明百《檢察官另│
│    │            │        │南路4 │使用）│車鎖竊取│行偵查中》購得車號3K-2│
│    │            │        │段412 │      │之      │759 號車牌，改懸掛在此│
│    │            │        │巷旁  │      │        │車輛前後。）          │
│    │            │        │      │      │        │                      │
│    │            │        │      │      │        │                      │
├──┼──────┼────┼───┼───┼────┼───────────┤
│3   │戊○○與不詳│93年12月│嘉義縣│車主蘇│以扣案之│1.自小客車1 部（車號7R│
│    │姓名年籍之成│25日凌晨│大保市│春秀（│自製萬能│  -3215號）           │
│    │年人        │05時許  │麻寮里│由王永│鑰匙打開│2.王俊昌之身分證、健保│
│    │            │        │華濟醫│欽使用│車鎖竊取│  卡各1 張            │
│    │            │        │院大門│）王俊│之      │3.甲○○身分證1張     │
│    │            │        │旁    │昌、陳│        │4.陳月仙健保卡1張     │
│    │            │        │      │月仙  │        │                      │
├──┼──────┼────┼───┼───┼────┼───────────┤
│4   │戊○○      │93年12月│嘉義縣│丁○○│以扣案之│1.車號LM-9871號車牌2面│
│    │            │31日上午│朴子市│      │自備萬能│2.車號LM-9871號自小客 │
│    │            │06時許  │崁後段│      │鑰匙打開│  車行車執照1張       │
│    │            │        │北崁小│      │車鎖，竊│3.擴音器1個           │
│    │            │        │段14號│      │取車內物│                      │
│    │            │        │前    │      │品，另以│                      │
│    │            │        │      │      │扳手1 支│                      │
│    │            │        │      │      │（未扣案│                      │
│    │            │        │      │      │）拔下車│                      │
│    │            │        │      │      │牌竊取之│                      │
├──┼──────┼────┼───┼───┼────┼───────────┤
│5   │戊○○與不詳│93年12月│台中縣│車主徐│以扣案之│自小客車1 部（車號2H-4│
│    │姓名年籍之成│31日上午│沙鹿鎮│素卿（│自製萬能│321 號）（改懸掛車號2E│
│    │年人        │07時許  │東海路│由杜基│鑰匙打開│-4321號車牌）         │
│    │            │        │16-2號│榮使用│車鎖竊取│                      │
│    │            │        │前    │）    │之      │                      │
├──┼──────┼────┼───┼───┼────┼───────────┤
│6   │戊○○與李聰│94年01月│嘉義縣│車主劉│以扣案之│自小客車1 部（車號7R-1│
│    │顯          │06日凌晨│民雄鄉│張金香│自製萬能│112號）               │
│    │            │某時許  │牛稠溪│（由劉│鑰匙打開│                      │
│    │            │        │堤防旁│銀樹使│車鎖竊取│                      │
│    │            │        │      │用）  │之      │                      │
├──┼──────┼────┼───┼───┼────┼───────────┤
│7   │戊○○與李聰│94年12月│雲林縣│辰○○│以扣案之│自小客車1 部（車號N4-4│
│    │顯          │06日凌晨│大埤鄉│      │自製萬能│772）                 │
│    │            │05時許  │尚義村│      │鑰匙打開│                      │
│    │            │        │頂巷12│      │車鎖竊取│                      │
│    │            │        │-8號前│      │之      │                      │
│    │            │        │      │      │        │                      │
├──┼──────┼────┼───┼───┼────┼───────────┤
│8   │戊○○與李聰│94.01.15│嘉義縣│車主邱│以扣案之│自小客車1 部（車號6127│
│    │顯          │凌晨03、│新港鄉│蕭阿彩│自製萬能│-JG號）（改懸掛車號881│
│    │            │04時許  │台塑廠│（由邱│鑰匙打開│1-HX號車牌）          │
│    │            │        │附近  │文正使│車鎖竊取│                      │
│    │            │        │      │用）  │之      │                      │
├──┼──────┼────┼───┼───┼────┼───────────┤
│9   │戊○○與不詳│94年01月│嘉義市│丙○○│以扣案之│1.丙○○所有自小客車1 │
│    │姓名年籍之成│18日上午│忠孝路│戌○○│自製萬能│  部（車號6228-JB 號）│
│    │年人        │10時許  │牛稠溪│亥○○│鑰匙打開│ （內有衣蝶公司集點卡1│
│    │            │        │旁    │      │車鎖竊取│  張、CD數張、上課用樂│
│    │            │        │      │      │之      │  器。                │
│    │            │        │      │      │        │2.戌○○所有之衣蝶公司│
│    │            │        │      │      │        │  集點卡1 張、齊普超市│
│    │            │        │      │      │        │  貴賓卡1張、宏昌加油 │
│    │            │        │      │      │        │  站貴賓卡1張、福懋加 │
│    │            │        │      │      │        │  油站卡1張           │
│    │            │        │      │      │        │3.亥○○所有衣蝶集點卡│
│    │            │        │      │      │        │  1張                 │
│    │            │        │      │      │        │                      │
├──┼──────┼────┼───┼───┼────┼───────────┤
│10  │戊○○與不詳│94年01月│嘉義縣│車主陳│以扣案之│1.自小客車1 部（車號87│
│    │姓名年籍之成│24日凌晨│太保市│秀枝（│自製萬能│  60-GJ號）           │
│    │年人        │某時    │北港路│由陳泰│鑰匙打開│2.陳泰印所有之中國信託│
│    │            │        │南亞塑│印使用│車鎖竊取│  信用卡2張           │
│    │            │        │膠廠前│）    │之      │                      │
│    │            │        │      │      │        │                      │
├──┼──────┼────┼───┼───┼────┼───────────┤
│11  │戊○○與不詳│94年01月│台南縣│子○○│以扣案之│1.自小貨車1 部（車號8R│
│    │姓名年籍之成│26日凌晨│鹽水鎮│      │自製萬能│  -5063號）           │
│    │年人        │04時許  │水秀里│      │鑰匙打開│2.腳踏車零件1 批（含煞│
│    │            │        │朝琴路│      │車鎖竊取│  車器、鈴鐺、後車燈、│
│    │            │        │129 號│      │之      │  補胎片、踏板、把手、│
│    │            │        │前    │      │        │  扳手各1 件及變速器2 │
│    │            │        │      │      │        │  個）                │
├──┼──────┼────┼───┼───┼────┼───────────┤
│12  │戊○○與不詳│94年01月│雲林縣│巳○○│以扣案之│自小客車1 部（車號F7-4│
│    │姓名年籍之成│29日凌晨│虎尾鎮│      │自製萬能│316號）               │
│    │年人        │03時30分│文化路│      │鑰匙打開│                      │
│    │            │許      │虎尾科│      │車鎖竊取│                      │
│    │            │        │技大學│      │之      │                      │
│    │            │        │大門對│      │        │                      │
│    │            │        │面停車│      │        │                      │
│    │            │        │場    │      │        │                      │
├──┼──────┼────┼───┼───┼────┼───────────┤
│13  │戊○○      │94年02月│雲林縣│車主林│以扳手1 │自小客車（車號S6-6956 │
│    │            │中旬某日│口湖鄉│陳貴女│支（未扣│號）車牌2面           │
│    │            │中午01時│蚵寮村│（由林│案）拔下│                      │
│    │            │許      │仁愛街│金貞使│車牌竊取│                      │
│    │            │        │180 號│用）  │之      │                      │
│    │            │        │前    │      │        │                      │
├──┼──────┼────┼───┼───┼────┼───────────┤
│14  │ 戊○○     │94年02月│雲林縣│皇家汽│徒手    │浴巾1條               │
│    │            │18日凌晨│北港鎮│車旅館│        │                      │
│    │            │03時許  │天祥路│（由王│        │                      │
│    │            │        │29號  │俊欽管│        │                      │
│    │            │        │      │領）  │        │                      │
├──┼──────┼────┼───┼───┼────┼───────────┤
│15  │戊○○      │94年02月│嘉義市│未○○│以自製萬│自小客車1 部（車號8F-3│
│    │            │18日凌晨│西區民│      │能鑰匙（│941 號）（改懸掛車號86│
│    │            │某時    │生南路│      │未扣案）│70-G9號車牌2面）      │
│    │            │        │前    │      │打開車鎖│                      │
│    │            │        │      │      │竊取之  │                      │
├──┼──────┼────┼───┼───┼────┼───────────┤
│16  │戊○○與不詳│94年02月│嘉義縣│丑○○│以自製萬│自小客車1 部（車號Q8-5│
│    │姓名年籍之成│20日凌晨│太保市│      │能鑰匙（│038號）               │
│    │年人        │04時30分│春珠12│      │未扣案）│                      │
│    │            │許      │5 號前│      │打開車鎖│                      │
│    │            │        │      │      │竊取之  │                      │
├──┼──────┼────┼───┼───┼────┼───────────┤
│17  │戊○○      │94年03月│雲林縣│好萊屋│徒手    │浴巾1條               │
│    │            │02日凌晨│東勢鄉│汽車旅│        │                      │
│    │            │05時許  │東勢西│館（由│        │                      │
│    │            │        │路268 │辛○○│        │                      │
│    │            │        │號    │管領）│        │                      │
├──┼──────┼────┼───┼───┼────┼───────────┤
│18  │己○○      │94年01月│雲林縣│午○○│以鉗子1 │車號8811-HX 號自小客車│
│    │            │08日晚上│水林鄉│      │支（未扣│車牌2 面（懸掛在戊○○│
│    │            │10時許  │土厝村│      │案）拔下│交付之編號8 自小客車前│
│    │            │        │水林路│      │車牌竊取│後使用）              │
│    │            │        │旁    │      │之      │                      │
│    │            │        │      │      │        │                      │
│    │            │        │      │      │        │                      │
└──┴──────┴────┴───┴───┴────┴───────────┘
